臺灣宜蘭地方法院民事判決
110年度訴字第17號
原      告  游天池  
訴訟代理人  簡坤山律師
複代理  人  陳聖涵律師
被      告  游正良  
            游春福  
            游清助  

            游朝輝  
            游萬益  
            游明鎮  
            游智苑  

            游象鐘  
            游象奎  
            游阿正  
            游正成  
            游木全  


            游國聰  
            游木池  
            游天佑  
            游木桂  

            游軍吉  
            游軍偉  
            游輝庭  
            游再基  
            游再新  
            游芳沂  
            游輝奕  
            游芳韻  
            游文達  
            游文哲  
            游瑞誠  
            游鎧陽  
            游錦寅  
            游錦卯  

上 列 1 人
法定代理人  游心媚  
被      告  游錦叁  

            游錦肆  
            游琇錦  
            游吳阿合
            游象嘉  
            劉育妘(游宏毅之繼承人)

            游宏溱  
            游純良  

            游純琴  
            游輝慶  
            游輝昌  
上 列 1 人
訴訟代理人  林雪玉  
被      告  游輝照  
上 列 1 人
訴訟代理人  游雨璇  
被      告  游輝南  
            李美玉  
上 列 1 人
訴訟代理人  游冠桀  
被      告  游金財  
上 列 1 人
訴訟代理人  游曜鴻  
被      告  游淑珍  
            游淑芬  
            游光志  
            游玉霞  
            游玉美  
            游銘豊  
            游銘德  
上列當事人間因請求分割共有物事件，本院於110年11月2日言詞
辯論終結，判決如下：
    主  文
一、被告游淑珍、游淑芬、游光志、游玉霞、游玉美、游銘豊、
    游銘德應就被繼承人游梓在所遺坐落宜蘭縣○○鄉○○段000地
    號土地所有權應有部分9分之1及同段739地號土地所有權應
    有部分54分之1辦理公同共有繼承登記。
二、被告劉育妘應就被繼承人游宏毅所遺坐落宜蘭縣○○鄉○○段00
    0地號土地所有權公同共有應有部分8分之1辦理繼承登記。
三、兩造共有坐落宜蘭縣○○鄉○○段000○000地號土地應予合併分
    割。其分割方法為：如附圖即宜蘭縣宜蘭地政事務所複丈日
    期民國110年2月1日之土地複丈成果圖及民國110年10月20日
    之土地複丈成果圖丙案所示：
（一）編號A面積478.94平方公尺及編號Y面積122.39平方公尺，
      由兩造依附表四「合併後應有部分比例」欄所示之比例維
      持共有。
（二）編號B1，面積9.42平方公尺，分歸被告游輝慶取得；編號
      B2，面積9.42平方公尺，分歸被告游輝昌取得；編號B3，
      面積9.42平方公尺，分歸被告游輝照取得；編號B4，面積
      9.42平方公尺，分歸被告游輝南取得。
（三）編號C，面積37.67平方公尺，分歸被告游琇錦取得。
（四）編號D1，面積12.56平方公尺，分歸被告游芳沂取得；編
      號D2，面積12.56平方公尺，分歸被告游輝奕取得；編號D
      3，面積12.56平方公尺，分歸被告游芳韻取得。
（五）編號E1，面積37.67平方公尺，分歸被告游象鐘取得；編
      號E2，面積37.67平方公尺，分歸被告游象奎取得。
（六）編號F，面積37.67平方公尺，分歸被告游輝庭取得。
（七）編號G1、編號G2、編號H、編號I，合計面積為226.03平方
      公尺，分歸被告游吳阿合、游象嘉、劉育妘、游宏溱、游
      純良、游純琴共同取得，並維持公同共有。
（八）編號J，面積154.30平方公尺，分歸被告游再新取得。
（九）編號K，面積154.30平方公尺，分歸被告游再基取得。
（十）編號L，面積150.68平方公尺，分歸被告李美玉取得。
（十一）編號M，面積226.04平方公尺，分歸被告游文哲、游文
        達、游瑞誠、游鎧陽共同取得，並維持共有。
（十二）編號N1，面積33.49平方公尺，分歸被告游清助取得；
        編號N2，面積33.49平方公尺，分歸被告游朝輝取得；
        編號N3，面積33.49平方公尺，分歸被告游萬益取得。
（十三）編號O，面積112.44平方公尺，分歸被告游淑珍、游淑
        芬、游光志、游玉霞、游玉美、游銘豊、游銘德共同取
        得，並維持公同共有。
（十四）編號P1，面積28.11平方公尺，分歸被告游錦寅取得；
        編號P2，面積28.11平方公尺，分歸被告游錦卯取得；
        編號P3，面積28.11平方公尺，分歸被告游錦叁取得；
        編號P4，面積28.11平方公尺，分歸被告游錦肆取得。
（十五）編號Q1，面積53.22平方公尺，分歸被告游天佑取得；
        編號Q2，面積53.22平方公尺，分歸被告游木桂取得；
        編號Q3，面積53.22平方公尺，分歸被告游木池取得。
（十六）編號R1，面積26.61平方公尺，分歸被告游軍吉取得；
        編號R2，面積26.61平方公尺，分歸被告游軍偉取得。
（十七）編號S1，面積27.99平方公尺，分歸被告游國聰取得；
        編號S2，面積55.97平方公尺，分歸被告游木全取得；
        編號S3，面積27.99平方公尺，分歸被告游阿正取得；
        編號S4，面積27.99平方公尺，分歸被告游正成取得。
（十八）編號T，面積139.93平方公尺，分歸被告游春福取得。
（十九）編號U，面積143.54平方公尺，分歸原告游天池取得。
（二十）編號V，面積139.93平方公尺，分歸被告游金財取得。
（二一）編號W1，面積69.97平方公尺，分歸被告游智苑取  得
        ；編號W2，面積69.97平方公尺，分歸被告游明鎮取得
        。
（二二）編號X，面積139.93平方公尺，分歸被告游正良取  得
        。
四、訴訟費用由兩造按附表五「訴訟費用負擔比例」欄所示比例
    負擔。
    事實及理由
壹、程序方面
    除被告游天佑、游文哲外，其餘被告經合法通知，均無正當
    理由未於最後言詞辯論期日到場，核無民事訴訟法第386條
    各款所列情形，爰依原告之聲請（見本案卷三第29頁），由
    其一造辯論而為判決。
貳、實體方面
一、原告主張：坐落宜蘭縣○○鄉○○段000○000地號土地（下稱：
    「738地號土地」、「739地號土地」，合稱：「系爭土地」
    ）為兩造共有，各應有部分如附表一「應有部分」欄所示。
    系爭土地之各共有人間並無不分割之協議，且性質亦無不能
    分割之情形，惟兩造間無法達成分割協議，系爭土地均為鄉
    村區乙種建築用地，共有人大部分均相同，且多數共有人亦
    同意合併分割如附表一「同意書」欄所示。爰依民法第823
    條第1項、第824條第2項、第6項規定，請求系爭土地合併分
    割。又其中共有人游梓在、游宏毅已死亡，被告游淑珍、游
    淑芬、游光志、游玉霞、游玉美、游銘豊、游銘德、劉育妘
    ，分別為其法定繼承人，惟迄未辦理繼承登記，應辦理繼承
    登記，並請求依宜蘭縣宜蘭地政事務所複丈日期民國（下同
    ）110年2月1日之土地複丈成果圖及110年10月20日之土地複
    丈成果圖丙案及附表二原物合併分割。並聲明：如主文第1
    至3項所示（見本案卷二第289至291頁）。
二、被告方面：
（一）被告游阿正、游木全、游春福：被告原分配土地位置（S1
      、S2、S3、S4）與原告（U）原分配土地位置交換，主張
      原地原物分割，依原告分配土地圖所載被告游春福（T）
      與被告游正良（X）更換。
（二）被告游正良、游再基、游再新、李美玉、游淑珍、游淑芬
      、游光志、游玉霞、游玉美、游銘豊、游銘德、游清助、
      游朝輝、游萬益、游木池：支持原告分割方案（見本案卷
      一第346頁、本案卷二第83至92頁）。
（三）被告游智苑：希望保留現居住地。
（四）被告游金財：希望就現有地上物做分割。
（五）被告游文哲：希望永久住在原地上房屋。
（六）被告游錦寅：伊在系爭地上有房子。
（七）被告游明鎮、游木桂、游輝昌、游輝照：希望抽籤。
（八）被告游正成：同意拆掉一起蓋公寓。
（九）被告游天佑：伊等住哪裡就畫哪裡。
（十）其餘被告均未於言詞辯論期日到場，亦未以書狀作何聲明
      或陳述，或表示無意見，或未表示意見。
三、本院之判斷： 
（一）按因繼承、強制執行、徵收、法院之判決或其他非因法律
      行為，於登記前已取得不動產物權者，應經登記，始得處
      分其物權，民法第759條定有明文。因分割共有物之判決
      ，其目的在消滅原有之共有關係，使原共有人得單獨取得
      共有物特定部分之所有權，既涉及所有權之變動與應有部
      分之交換，即屬處分行為之性質，自以共有人取得處分權
      為必要。又按共有之不動產之共有人中一人死亡，他共有
      人請求分割共有物時，為求訴訟之經濟起見，可許原告就
      請求繼承登記及分割共有物之訴合併提起，即以一訴請求
      該死亡之共有人之繼承人辦理繼承登記並請求該繼承人於
      辦理繼承登記後，與原告及其餘共有人分割共有之不動產
      （最高法院70年第2次民事庭會議決議參照）。經查：系
      爭土地之原共有人游梓在已於起訴前民國（下同）105年8
      月17日死亡，而被告游淑珍、游淑芬、游光志、游玉霞、
      游玉美、游銘豊、游銘德為其法定繼承人，迄未辦理繼承
      登記等節，業據原告提出游梓在之繼承系統表及除戶謄本
      、戶籍謄本等件為證（見本案個人資料卷第99至126頁）
      。又被告游淑珍、游淑芬、游光志、游玉霞、游玉美、游
      銘豊、游銘德均未拋棄繼承（見本案卷一第214頁），故
      依其應繼分繼承游梓在就系爭土地之應有部分。又被告游
      宏毅於110年7月29日死亡，僅由被告劉育妘單獨繼承，業
      據原告提出游宏毅之繼承系統表及除戶謄本、戶籍謄本、
      家事公告等件為證（見本案個人資料卷第259至269頁，本
      案卷三第15頁），依上所述，須先辦理繼承登記方得處分
      ，故原告請求如主文第1、2項所示，為有理由，應予准許
      。
（二）按「法院為共有物之分割，得命為下列之分配：一、以原
      物分配於各共有人。但各共有人均受原物之分配顯有困難
      者，得將原物分配於部分共有人。二、原物分配顯有困難
      時，得變賣共有物，以價金分配於各共有人；或以原物之
      一部分分配於各共有人，他部分變賣，以價金分配於各共
      有人。以原物為分配時，如共有人中有未受分配，或不能
      按其應有部分受分配者，得以金錢補償之。以原物為分配
      時，因共有人之利益或其他必要情形，得就共有物之一部
      分仍維持共有。共有人相同之數不動產，除法令另有規定
      外，共有人得請求合併分割。共有人部分相同之相鄰數不
      動產，各該不動產均具應有部分之共有人，經各不動產應
      有部分過半數共有人之同意，得適用前項規定，請求合併
      分割。但法院認合併分割為不適當者，仍分別分割之。民
      法第824條第1項至第6項規定甚明。準此，法院裁判分割
      共有物，原則上以原物分配於各共有人。以原物分配如有
      事實或法律上之困難，以致不能依應有部分為分配者，得
      將原物分配於部分共有人，其餘共有人則受原物分配者之
      金錢補償；或將原物之一部分分配予各共有人，其餘部分
      則變賣後將其價金依共有部分之價值比例妥為分配；或變
      賣共有物，以價金分配於各共有人。且應斟酌共有物之性
      質、價格、使用情形、利用效益，及共有人之意願、利害
      關係、全體利益等為適當之分割，不受共有人所主張分割
      方法之拘束」（最高法院106年度臺上字第432號民事判決
      意旨參照）。查系爭土地已取得逾應有部分過半數之共有
      人同意合併分割（見本案卷二第34至79頁之共有人出具同
      意書、附表一），且合併分割並無不適當之處（見本案卷
      一第151、152、197、199頁），乃符合民法第824條第6項
      之規定，故原告請求合併分割系爭土地，核屬有據。
（三）原告主張如主文第3項所示之分割方案，基於下列理由，
      較為可採：
   1、被告等人雖有不同意如主文第3項所示分割分案者，但均
      未提出完整分割分案，多僅主張應分得自己地上物占有部
      分之土地。然除此之外，其餘共有人各應分得何位置、面
      積？即有無數種排列組合之可能性。然被告多僅主張自己
      分得之部分，並未完整繪製全體共有人各應分得之位置及
      面積，並墊支費用由本院囑託地政機關製作複丈成果圖，
      以為裁判之依據，則無異並未提出任何分割方案，故無從
      考量其主張是否適當。
   2、按「各共有人在分割前之使用狀況，縱共有人間有分管或
      分耕之約定，除有按分管或分耕部分為分割之合意外，法
      院為裁判分割，並不受其拘束」（最高法院97年度臺上字
      第2604 號民事裁定意旨參照），故於系爭土地上之共有
      人，即使基於何分管契約，而於系爭土地上所有地上物，
      亦無從拘束法院裁判分割共有物，故地上物起造人、占有
      人、所有人或事實上處分權人，客觀上即可預見將來共有
      土地分割後，其未必分得地上物占有之土地，而應有拆屋
      還地之預期及準備，否則，倘法院裁判分割共有物必然受
      到地上物占有情形之拘束，無異鼓勵先占先贏，使搶先占
      地建屋者分得土地，容讓犧牲而未占地建屋者，反而無地
      可分，而更進一步陷於不利地位，難謂公平。
   3、尤其於本案之系爭土地，共有人數眾多，且地上物占有情
      形複雜，更難兼顧每一共有人、每一地上物之各別占有情
      形，故系爭土地部分共有人陳稱：有地上物者即有優先權
      （意指優先分得其地上物占有之土地）云云（見本案卷三
      第32、49頁），不無誤會，況其並未提出地上物占有土地
      面積與應有部分換算面積或價值不符時，於系爭共有土地
      之共有人間，究竟應如何找補之具體金額，以供法院審酌
      是否適當，更見其所稱之「優先權」云云，並不足採。
   4、反觀原告所提之分割方案，業已墊支鑑定費用，由本院囑
      託地政事務所製作複丈成果圖，而有精確之位置及面積以
      供審酌，而非僅以手繪分割圖而有失精確，亦非僅提出抽
      象要求而無具體內容，且核其內容，非但與各共有人應有
      部分換算之面積相符，更已儘量兼顧各地上物所有人或事
      實上處分權人之占有情形，較之倘採變價分割並由訴外人
      買受後，進而要求拆除全部地上物之情形，業已儘可能使
      分割後之屋地合一，又經前述系爭土地共有人同意，復有
      適當之道路維持共有以供通行，故較為可採。
   5、系爭土地上之地上物，多已甚為老舊，且其中編號4至9部
      分，已無人居住（見附表三），編號3地上物，原告自承
      ：上次於其內過夜，係108年7月14日等語（見本案卷一第
      347頁），故亦不常使用；又編號1、編號3至7、編號9之
      事實上處分權人全體或共有人之一，均表示同意拆除地上
      物（見附表三），故如主文第3項所示分割後，因屋地所
      有人不同致有拆屋還地疑慮，或因拆屋還地致現居住人員
      須搬遷等情形，已降低至相當程度。
   6、被告游金財所有之編號2即門牌號碼：宜蘭縣○○鄉○○路0段
      000巷0號地上物，已甚為老舊（見本案卷一第325頁照片
      ），而於主文第3項所示分割後，其所坐落土地，仍有v2
      部分為其所有，至於其餘部分，被告游金財仍非不得嘗試
      與其他共有人協商，且被告游金財亦未提出任何完整之分
      割方案並表示願墊支費用由本院囑託地政事務所製作複丈
      成果圖，以供本院審酌，自應認附圖編號V部分，分歸被
      告游金財取得為適當。
   7、被告游春福、游阿正、游木全雖具狀表示分割方案，並表
      示被告游春福仍居住於其設籍地址（見本案卷一第201頁
      ），然原告否認游春福仍居住於其設籍之宜蘭縣○○鄉○○路
      0段000巷0號地址（見本案卷一第285頁），而本院現場勘
      驗，亦未發現該址為游春福所有或居住，該3位被告更明
      確拒絕墊支費用由本院囑託地政事務所製作複丈成果圖（
      見本案卷二第153頁），以供審酌或裁判之依據，況原告
      已就此部分主張調整方案（見本案卷一第285頁），故仍
      認原告所提如主文第3項所示之分割方法，較為可採。
   8、被告游天佑、游文哲雖於言詞辯論期日到庭，表示其應分
      得現地上物占有之土地等語（見本案卷三第29至32頁），
      然其等均未提出完整分割分案，僅主張應分得自己地上物
      占有部分之土地，且明確拒絕說明其餘共有人各應分得何
      位置、面積之主張，並拒絕墊支費用由本院囑託地政機關
      製作複丈成果圖（見本案卷三第32頁），以為裁判之依據
      ，則無異並未提出任何分割方案，故無從考量其主張是否
      適當。而如主文第3項所示之分割方法，將附圖所示Ｍ部分
      ，分歸被告游文達、游文哲、游瑞誠、游鎧陽維持共有，
      已儘量兼顧其編號10（門牌號碼：宜蘭縣○○鄉○○路0段000
      巷0號）地上物占有土地之部分，故仍應認如主文第3項所
      示之分割方法為適當。
   9、本院針對被告游輝慶、游輝昌、游輝照、游輝南部分，訂立110年9月28日言詞辯論期日，以釐清下列事項：（1）被告游輝慶、游輝昌、游輝照、游輝南4人之應有部分（見本案卷一第117、119頁土地登記謄本）換算面積，每人僅約11.67平方公尺，4人合計約46.67平方公尺，且共有物之分割，通常需扣除共有道路部分，然被告游輝慶、游輝昌、游輝照、游輝南4人目前門牌號碼宜蘭縣○○鄉○○路0段000巷00號之地上物遠超過前述面積，究有何正當權源？其證據為何？被告游輝慶、游輝昌、游輝照、游輝南4人如欲按現有地上物範圍分割，勢必有其他共有人於分割後減少分得或甚至無法分得土地，則被告游輝慶、游輝昌、游輝照、游輝南4人，認為何共有人應減少分得應有部分換算面積多少之土地？以上各事項均先已函文詢問（見本案卷二第221、222頁），然該4位被告，經於相當時期合法送達通知後，均未於110年9月28日及110年11月2日言詞辯論期日到場，亦未針對前述問題提出書狀作何說明或陳述，且如主文第3項所示之分割方法，業已儘量兼顧該4位共有人應有部分換算之面積及地上物之位置，故仍認如主文第3項所示之分割方法為適當。
  10、又系爭土地每位共有人之應有部分換算面積不盡相同，且
      部分共有人之地上物位置、面積亦有不同，但仍需儘量兼
      顧，故部分共有人主張以抽籤方式分配，並不可行。　 
四、綜上所述：本院審酌前情，認以原告方案較能兼顧分割後系
    爭土地經濟價值、效用及共有人之利益，爰判決如主文第3
    項所示。
五、經本院訴訟告知呂聰興、邱卉汝、葉金鳳、游月勤、游月里
    、游明堯、游忞翰（函文見本案卷一第216、358頁、本案卷
    二第147、223頁，戶籍資料見本案卷一第292至302頁、本案
    個人資料卷第129頁，送達證書見回證卷一第110至118頁、
    第177至183頁、第237至243頁、回證卷二第58至64頁、第12
    3至129頁），僅受告知人游明堯到庭表示無意見（見本案卷
    二第116頁），其餘受告知人於本院言詞辯論終結前，均未
    表示意見。又因限於個人資料保護法之規定，原告無法得知
    系爭土地抵押權人陳信熾及劉錫彥之戶籍謄本，因而無從依
    其起訴狀所引之民事訴訟法第65條第1項規定告知訴訟（見
    本案卷一第19頁），固有依職權調查該二人戶籍資料之必要
    （見本案卷三第11頁），但其遲至110年10月29日，始聲請
    本院依民訴訟法第67條之1規定職權告知訴訟於該2人（見本
    案卷二第274頁），則因原告並未於110年11月2日言詞辯論
    終結前相當時期提出聲請，核與民訴訟法第67條之1第1項規
    定要件不符，故不應准許。
六、末按因共有物分割涉訟，由敗訴當事人負擔訴訟費用顯失公
    平者，法院得酌量情形命勝訴之當事人負擔其一部，民事訴
    訟法第80條之1定有明文。本件兩造因系爭土地無法協議分
    割而涉訟，本院雖准原告之請求而分割系爭土地，然分割方
    法係考量全體共有人之利益後所為之決定，原告既為共有人
    之一，亦同受其利，若全由敗訴當事人負擔訴訟費用，顯失
    公平，故本件訴訟費用，自應由兩造按附表五「訴訟費用負
    擔比例」欄所示比例負擔。
七、本件事證已臻明確，兩造其餘攻擊防禦方法及舉證，經核均
    對判決結果不生影響，爰不另一一論述，併此敘明。　　
八、訴訟費用負擔之依據：民事訴訟法第80條之1、第85條第2項
    。 
中　　華　　民　　國　　110 　年　　11　　月　　23　　日
                  民事庭  法  官    伍偉華
以上正本係照原本作成。
如對本判決上訴，須於判決送達後二十日之不變期間內，向本院
提出上訴狀（應附繕本）。如委任律師提起上訴者，應一併繳納
上訴審裁判費。
中　　華　　民　　國　　110 　年　　11　　月　　23　　日
                          書記官    葉宜玲
附表一：
編 號 共有人姓名 739地號 738地號 同意書   應有部分 應有部分  1 游正良 432分之24 18分之1 見本案卷二第34頁 2 游明鎮 432分之12 36分之1 見本案卷二第35頁 3 游智苑 432分之12 36分之1 見本案卷二第36頁 4 游金財 432分之24 18分之1 未表示 5 游天池 72分之1 6分之1 見本案卷二第37頁 6 游春福 432分之24 18分之1 見本案卷二第38頁 7 游清助 54分之1 無 見本案卷二第39頁 8 游朝輝 54分之1 無 見本案卷二第40頁 9 游萬益 54分之1 無 見本案卷二第41頁 10 游象鐘 48分之1 無 見本案卷二第42頁 11 游象奎 48分之1 無 見本案卷二第43頁 12 游阿正 2160分之24 90分之1 未表示 13 游正成 2160分之24 90分之1 見本案卷二第44頁 14 游木全 90分之2 90分之2 未表示 15 游國聰 2160分之24 90分之1 見本案卷二第45頁 16 游木池 54分之1 36分之1 見本案卷二第46頁 17 游天佑 54分之1 36分之1 見本案卷二第47頁 18 游木桂 54分之1 36分之1 見本案卷二第48頁 19 游軍吉 108分之1 72分之1 見本案卷二第49頁 20 游軍偉 108分之1 72分之1 見本案卷二第50頁 21 游輝庭 48分之1 無 見本案卷二第51頁 22 游再基 24分之1 9分之1 見本案卷二第52頁 23 游再新 24分之1 9分之1 見本案卷二第53頁 24 游芳沂 144分之1 無 見本案卷二第54頁 25 游輝奕 144分之1 無 見本案卷二第55頁 26 游芳韻 144分之1 無 見本案卷二第56頁 27 游文達 32分之1 無 見本案卷二第57頁 28 游文哲 32分之1 無 見本案卷二第58頁 29 游瑞誠 32分之1 無 見本案卷二第59頁 30 游鎧陽 32分之1 無 見本案卷二第60頁 31 游淑珍 公同共有54分之1（游梓在之全體繼承人） 公同共有9分之1（游梓在之全體繼承人） 見本案卷二第61頁 32 游淑芬   見本案卷二第62頁 33 游光志   見本案卷二第63頁 34 游玉霞   見本案卷二第64頁 35 游玉美   見本案卷二第65頁 36 游銘豊   見本案卷二第66頁 37 游銘德   見本案卷二第67頁 38 游錦寅 216分之1 36分之1 見本案卷二第68頁 39 游錦卯 216分之1 36分之1 見本案卷二第69頁 40 游錦叁 216分之1 36分之1 見本案卷二第70頁 41 游錦肆 216分之1 36分之1 見本案卷二第71頁 42 游琇錦 48分之1 無 見本案卷二第72頁 43 游吳阿合 公同共有8 分之1 無 見本案卷二第73頁 44 游象嘉   見本案卷二第74頁 45 劉育妘（游宏毅繼承人）   見本案卷二第75頁 46 游宏溱   見本案卷二第76頁 47 游純良   見本案卷二第77頁 48 游純琴   見本案卷二第78頁 49 游輝慶 192分之1 無 未表示 50 游輝昌 192分之1 無 未表示 51 游輝照 192分之1 無 未表示 52 游輝南 192分之1 無 未表示 53 李美玉 12分之1 無 見本案卷二第79頁 合      計  720分之641 45分之41 應有部分已達3分之2 備      註  2分之1 即720分之360 3分之2 即720分之480 2分之1 即45分之23 3分之2 即45分之30  
附表三：系爭土地之地上物
編號 門牌號碼 建物編號 事實上處分權人 出處 現場勘驗情況 是否同意拆除 1 宜蘭縣○○鄉○段000巷0號 1 游明鎮 游智苑 1.被告游智苑現場履勘稱：編號1 地上物為「游明鎮、游智苑」所有（見本案卷一第34 6頁）。 1.法官現場勘驗：編號1地上物有人居住（見本案卷一第347頁）。 同意（見本案卷二第84頁）。 2 宜蘭縣○○鄉○段000巷0號 2 游金財 1.被告游金財訴代現場履勘稱：編號2地上物為「游金財」所有（見本案卷一第347頁）。 1.法官現場勘驗：編號2地上物有人居住（見本案一第347頁）。    3 游天池 1.稅籍證明書義務人游歸山（見本案卷一第230 頁）。 2.原告現場履勘稱：編號3地上物為「原告」所有（見本案卷一第347頁）。 1.法官勘驗：編號3地上物原告稱有居住，被告游金財訴代稱：編號3地上物原告未住是拿來當倉庫（見本案卷一第347頁）。 同意（見本案卷二第30、31頁）。 3 宜蘭縣○○鄉○段000巷0號 4 游淑珍 游淑芬 游光志 游玉霞 游玉美 游銘豊 游銘德（游梓在之全體繼承人） 1.房屋稅籍證明書管理人游梓在（見本案卷一第248 頁）。 2.被告游銘德現場履勘稱：編號4 地上物為「游梓在」所有，游梓在已亡故（見本案卷一第347頁）。 3.被告游淑芬現場履勘稱：編號4 地上物是「游淑珍、游淑芬、游光志、游玉霞、游玉美、游銘豊、游銘德」共同繼承（見本案卷一第34 7頁）。 1.被告游淑芬現場履勘稱：編號4地上物無人居住，當倉庫（見本案卷一第347、348頁）。 同意（見本案卷二第85頁）。   5 游木池 游天佑 游木桂 游軍吉 游軍偉 1.被告游天佑現場履勘稱：編號5 地上物是「游木池、游天佑、游木桂、游軍吉、游軍偉」共有（見本案卷一第348 頁）。 1.被告游天佑現場履勘稱：編號5地上物無人居住，找不到鑰匙（見本案卷一第348頁）。 1.游木桂同意（見本案卷二第87頁）。 2.游木池同意（見本案卷二第88頁）。 4 宜蘭縣○○鄉○段000巷0號 6 游清助 游朝輝 游萬益 1.被告游清助現場履勘稱：是由伊起造，但是「由游清助、游朝輝、游萬益」所有（見本案卷一第350 頁）。 1.被告游清助稱：編號6建物無人居住，無鑰匙可開（見本案卷一第350頁） 　。 同意（見本案卷二第89頁）。 5 宜蘭縣○○鄉○段000巷0號 7 李美玉 游再基 游再新 1.房屋稅籍證明書（見本案卷一第251至253頁、第256至258頁）。 2.被告李美玉現場履勘稱：門牌9 號是伊先生（游再盛）及三兄弟共有，現由「游再基、游再新及伊共有。（見本案卷一第348頁）。 1.法官現場勘驗：編號7地上物無人居住（見本案卷一第349頁）。  同意（見本案卷二第90、91、92頁）。    游文達 游文哲 游瑞誠 游鎧陽 1.被告游文達現場履勘自承：編號7 建物伊也有共有，就是「游文達、游文哲、游瑞誠、游鎧陽」共有。是伊祖先起造的（見本案卷一第348頁）。     8 游靜如 游瑞誠 吳游麗卿 游馥駿 游鎧陽 游文達 游蘭芬 葉游蘭笋 游美專 游美慧 游文哲（游燦桐之全體繼承人） 1.被告游瑞誠現場履勘稱：編號8 地上物是伊爺爺游燦桐蓋的（見本案卷一第34 9頁）。 1.被告游瑞誠現場履勘稱：編號8 地上物無人居住，只有放東西（見本案卷一第349頁）。 2.法官現場勘驗：編號8地上物無人居住（見本案卷一第349頁）。    9 游再基 游再新 李美玉 1.房屋稅籍證明書（見本案卷一第251 至第253 頁、第256 至第258 頁）。 2.被告游再新現場履勘稱：編號9 地上物是伊等在住，是由伊翻新，所有權人為「游再基、游再新、李美玉」（見本案卷一第34 9頁）。 3.被告李美玉訴代現場履勘稱：同被告游再新所述，編號9 建物目前無人住（見本案卷一第349頁）。 1.被告李美玉訴代現場履勘稱：邊 號9地上物目前無人居住（見本案卷一第349頁）。 2.法官現場勘驗：編號9地上物無人居住（見本案卷一第349頁）。 同意（見本案卷二第83頁）。   10 游文達 游文哲 游瑞誠 游鎧陽 1.被告游文哲現場履勘自承：編號10建物是伊的，是伊父親（游燦桐）蓋的，非祖先留下的，由「游文達、伊、游瑞誠、游鎧陽」共同繼承（見本案卷一第349頁）。 1.被告游文哲現場履勘稱：目前是由伊跟游瑞誠居住（見本案卷一第349頁）。 2.法官現場勘驗：編號10地上物有人居住（見本案卷一第350頁）。  6 宜蘭縣○○鄉○段000巷00號 11 游輝慶 游輝昌 游輝照 游輝南 1.被告游輝照妻現場履勘稱：建物是伊公公游象珍的，是由「游輝慶、游輝昌、游輝照、游輝南」共有（見本案卷一第350頁）。 1.被告游輝昌妻現場履勘稱：編號11建物是游輝南在住（見本案卷一第350 頁）。 2.法官現場勘驗：編號11建物有人居住（見本案卷一第350頁）。    12 游輝慶 游輝昌 游輝照 游輝南 1.房屋稅籍證明書：游輝昌、游輝慶、游輝照（見本案卷一第261 、264 、267 頁）。 2.被告游輝昌妻現場履勘稱：編號12的3棟建物是共用門牌號碼「11號」，是伊公公游象珍蓋的，由「游輝慶、游輝昌、游輝照、游輝南」共有。（見本案卷一第35 0頁）。 1.被告游輝昌妻現場履勘稱：左邊建物為游輝照使用；中間建物為游輝昌；右邊建物為游輝慶使用（見本案卷一第350頁）。 2.法官現場勘驗：編號12的3棟建物均有人居住（見本案卷一第350頁）。  
附表四：合併後應有部分比例
編號 共有人 合併後應有部分比例 1 游正良 18分之1 2 游明鎮 36分之1 3 游智苑 36分之1 4 游金財 18分之1 5 游天池 3755分之214 6 游春福 18分之1 7 游清助 5792分之77 8 游朝輝 5792分之77 9 游萬益 5792分之77 10 游象鐘 5149分之77 11 游象奎 5149分之77 12 游阿正 90分之1 13 游正成 90分之1 14 游木全 45分之1 15 游國聰 90分之1 16 游木池 9891分之209 17 游天佑 9891分之209 18 游木桂 9891分之209 19 游軍吉 7474分之79 20 游軍偉 7474分之79 21 游輝庭 5149分之77 22 游再基 8293分之508 23 游再新 8293分之508 24 游芳沂 5217分之26 25 游輝奕 5217分之26 26 游芳韻 5217分之26 27 游文達 2719分之61 28 游文哲 2719分之61 29 游瑞誠 2719分之61 30 游鎧陽 2719分之61 31 游淑珍 公同共有2173分之97 32 游淑芬  33 游光志  34 游玉霞  35 游玉美  36 游銘豊  37 游銘德  38 游錦寅 8692分之97 39 游錦卯 8692分之97 40 游錦叁 8692分之97 41 游錦肆 8692分之97 42 游琇錦 5149分之77 43 游吳阿合 公同共有8213分之737 44 游象嘉  45 劉育妘  46 游宏溱  47 游純良  48 游純琴  49 游輝慶 8021分之30 50 游輝昌 8021分之30 51 游輝照 8021分之30 52 游輝南 8021分之30 53 李美玉 3293分之197 
附表五：訴訟費用負擔比例
編號 共有人 訴訟費用負擔比例 1 游正良 18分之1 2 游明鎮 36分之1 3 游智苑 36分之1 4 游金財 18分之1 5 游天池 3755分之214 6 游春福 18分之1 7 游清助 5792分之77 8 游朝輝 5792分之77 9 游萬益 5792分之77 10 游象鐘 5149分之77 11 游象奎 5149分之77 12 游阿正 90分之1 13 游正成 90分之1 14 游木全 45分之1 15 游國聰 90分之1 16 游木池 9891分之209 17 游天佑 9891分之209 18 游木桂 9891分之209 19 游軍吉 7474分之79 20 游軍偉 7474分之79 21 游輝庭 5149分之77 22 游再基 8293分之508 23 游再新 8293分之508 24 游芳沂 5217分之26 25 游輝奕 5217分之26 26 游芳韻 5217分之26 27 游文達 2719分之61 28 游文哲 2719分之61 29 游瑞誠 2719分之61 30 游鎧陽 2719分之61 31 游淑珍 連帶負擔2173分之97 32 游淑芬  33 游光志  34 游玉霞  35 游玉美  36 游銘豊  37 游銘德  38 游錦寅 8692分之97 39 游錦卯 8692分之97 40 游錦叁 8692分之97 41 游錦肆 8692分之97 42 游琇錦 5149分之77 43 游吳阿合 連帶負擔8213分之737 44 游象嘉  45 劉育妘  46 游宏溱  47 游純良  48 游純琴  49 游輝慶 8021分之30 50 游輝昌 8021分之30 51 游輝照 8021分之30 52 游輝南 8021分之30 53 李美玉 3293分之197